【裁判字號】    91,訴,149
【裁判日期】    920603
【裁判案由】    偽造文書等
【裁判全文】
臺灣桃園地方法院刑事判決                          九十一年度訴字第一四九號
    公  訴  人  臺灣桃園地方法院檢察署檢察官
    被      告  庚○○
右列被告因贓物等案件，經檢察官提起公訴（八十九年度偵字第五九九四號、八十九
年度偵字第七三八七號、八十九年度偵字第七五四三號、九十年度偵字第七八０九號
、九十年度偵字第九五八六號），本院判決如左：
        主  文
庚○○收受贓物，處有期徒刑參月，如易科罰金，以佰元折算壹日。
其餘被訴部分無罪。
        事  實
一、庚○○明知丙○○（所涉竊盜犯行部分，另經台灣苗栗地方法院判處有期徒刑五
    年，強制工作三年，現上訴於台灣高等法院台中分院）於八十九年三月十一日，
    在桃園縣平鎮市○○街孝順巷十五號，所交付之丁○○所有太平洋百貨簽帳卡一
    張、新竹企銀提款卡一張、耳環一只等物均係贓物（為己○○於八十九年三月十
    日二時卅分許，在桃園縣平鎮市大潤發賣場停車場內，持客觀上具行兇危險性之
    六角板手，以破壞丁○○所有之車牌號碼Ｆ九─六五一六號自用小客車車鎖之方
    式，進入車內竊取得來），竟仍收受之，並勤練模仿簽帳卡上之丁○○署名，預
    備伺機盜刷詐購貨物。
二、嗣經警於八十九年五月十五日下午七時許，於桃園縣平鎮市○○路三０四巷十九
    號庚○○住處查獲到案，並扣得上開贓物，始知上情。
三、案經桃園縣警察局八德分局報告台灣桃園地方法院檢察署檢察官偵查起訴。
        理  由
壹、有罪部分：
一、訊據被告庚○○雖坦承於右揭時、地，自丙○○處收受被害人丁○○所有之太平
    洋百貨簽帳卡一張、新竹企銀提款卡一張、耳環一只等物，惟矢口否認有何贓物
    犯行，辯稱：不知上開財物為贓物云云。經查：
    （一）上開太平洋百貨簽帳卡一張、新竹企銀提款卡一張、耳環一只等物均係被
          害人丁○○所有，為己○○於八十九年三月十日二時卅分許，在桃園縣平
          鎮市大潤發賣場停車場內，持客觀上具行兇危險性之六角板手，以破壞陳
          香華所有之車牌號碼Ｆ九─六五一六號自用小客車車鎖之方式，進入車內
          竊取得來之贓物乙節，業據證人丙○○與己○○二人坦承不諱，核與被害
          人丁○○所陳失竊之情節相符（見八十九年度偵字第七三八七號偵查卷第
          一四頁），並有贓物領據一張附卷可稽。是上開物品自屬贓物無訛。
    （二）又被告確實知悉上開財物為贓物之情，業據被告於警訊中坦承不諱（見八
          十九年度偵字第七三八七號偵查卷第七頁），核與證人丙○○所述相符。
          復稽之被告自承：伊看見丙○○有很多信用卡，並問她可否刷、如何刷，
          證人丙○○並對伊稱：可用來賺錢，但要練習簽名，即教伊模仿簽帳卡上
          之丁○○之署名等語（見同上偵查卷第一八頁、本院卷第七十四頁），以
          及「我看到丙○○的皮包內有很多信用卡，我問她，她說是她男朋友簡承
          宗的，她問我要不要拿這卡去買香水，我說這卡又不是你的，她說是簡承
          宗姐姐的，說可以拿去刷，所以我就邊聊邊寫丁○○的名字，我有說我不
          敢去刷。」等語（見本院九十二年五月二十日審理筆錄）。再參諸證人郭
          欣亦稱：原本要教庚○○如何刷卡等語（見本院卷第一九四頁）。則被
          告既見證人丙○○同時有多張信用卡，且其上又非丙○○之署名，豈可能
          不有所懷疑？復稽之被告模仿信用卡上簽名之舉，更足以證明被告確有預
          備伺機盜刷詐購貨物之意圖，渠有收受贓物之認識自明。被告空言否認，
          所辯顯係卸責之詞，不足採信。又證人丙○○嗣於本院審理中翻異前詞謂
          被告不知為贓物云云，核與上開情節不符，顯係事後迴護之詞，亦無足採
          。本件事證明確，被告犯行堪予認定，應依法論科。
二、核被告庚○○所為，係犯刑法第三百四十九條第一項收受贓物罪。又被告於行為
    後，刑法第四十一條將原「犯最重本刑為三年以下有期徒刑以下之刑之罪，而受
    六月以下有期徒刑或拘役之宣告，因身體、教育、職業或家庭之關係，執行顯有
    困難者，得以一元以上三元以下折算一日，易科罰金」之規定，於九十年一月四
    日修正為刑法第四十一條第一項前段，修正後之新規定為「犯最重本刑為五年以
    下有期徒刑以下之刑之罪，而受六個月以下有期徒刑或拘役之宣告，因身體、教
    育、職業、家庭之關係或其他正當事由，執行顯有困難者，得以一元以上三元以
    下折算一日，易科罰金」，上開修正後之新規定已於九十年一月十日經總統公布
    ，而於同年一月十二日生效施行，是被告行為後法律已有變更，經比較新舊法之
    結果，以修正後之新規定對被告較為有利，應依刑法第二條第一項前段之規定，
    適用修正後之法律，併予敘明。爰審酌被告犯罪之動機、目的、手段、品性、生
    活狀況、智識程度、犯罪所生之損害，及犯罪後態度等一切情狀量處如主文所示
    之刑，並諭知易科罰金之折算標準。
貳、被訴竊盜無罪部分：
一、公訴意旨另以：被告庚○○見丙○○盜刷他人信用卡謀得暴利，竟另起不法所有
    之意圖，並與共犯丙○○、己○○、甲○○、戊○○、辛○○等人基於犯意聯絡
    ，於如起訴書附表一編號八（如後附表）所示之時、地、方法，共同竊取被害人
    之財物得手，因認被告涉犯刑法第三百二十一條第一項第三款、第四款之加重竊
    盜罪嫌。
二、按犯罪事實應依證據認定之，無證據不得推定其犯罪事實，刑事訴訟法第一百五
    十四條定有明文。又認定不利於被告之事實，須依積極證據，苟積極證據不足為
    不利於被告事實之認定時，即應為有利於被告之認定，更不必有何有利之證據，
    最高法院三十年上字第八一六號著有判例可資參照。次按刑事訴訟法上所謂認定
    犯罪事實之證據，係指足以認定被告確有犯罪行為之積極證據而言，該項證據自
    須適合於被告犯罪事實之認定，始得採為斷罪資料。如未能發現相當證據，或證
    據不足以證明，自不能以推測或擬制之方法，以為裁判之基礎。又刑事訴訟上證
    明之資料，無論其為直接或間接證據，均須達於通常一般人均不致有所懷疑，而
    得確信其為真實之程度，始得據為有罪之認定，若其關於被告是否犯罪之證明未
    能達此程度，而有合理性懷疑之存在，致使無法形成有罪之確信，根據「罪證有
    疑，利於被告」之證據法則，即不得遽為不利被告之認定，此分別有最高法院二
    十九年上字第三一０五號、四十年臺上字第八六號、七十六年臺上字第四九八六
    號判例可資參照。
三、公訴意旨認被告涉有上揭犯行，無非以被告於警訊中之自白及共犯於警訊中之指
    訴等情資為論據。
四、訊據被告庚○○則堅詞否認有上開竊盜情事，辯稱：伊從未與丙○○、己○○、
    甲○○、戊○○、辛○○等人共同行竊，警訊筆錄之自白係遭警方刑求等語。經
    查：
    （一）丙○○、己○○、甲○○、戊○○、辛○○等人均未與被告庚○○一同行
          竊過等情，業據渠等證述明確：
          1.證人丙○○證稱：未與庚○○一起行竊過等語（見本院卷第一九三頁）
            。
          2.證人己○○證稱：「我只有跟丙○○、甲○○一起偷過」、「（妳所偷
            到的信用卡有無交給庚○○去刷過？）沒有，我只有見過他一次面，我
            跟他不熟」（見本院卷第一０七頁）。
          3.證人甲○○證稱：伊係與己○○、戊○○、乙○○、丙○○等人行竊，
            未與庚○○刷卡過等語（見本院卷第二三五、二三九、二四０頁）。
          4.證人戊○○證稱：「（你有跟何人一起去偷過？）甲○○、乙○○、簡
            阿揚、丙○○，我沒有跟己○○、庚○○、辛○○一起偷過」等語（見
            本院卷第七一頁、第一０五頁）
          5.證人辛○○證稱：伊係與乙○○、甲○○共同前往行竊等語（見本院卷
            第七二頁）。
    （二）又被告上開警訊筆錄錄音帶業於九十年五月二十八日，在其所涉違反毒品
          危害防制條例案件中遭銷燬，此有桃園地方法院檢察署八十九年度保管字
          第三三四五號保管單附於本院卷可稽，已無警訊錄音帶憑供本院審酌，實
          難以斷定有無刑求之情，然本件除被告於警訊中之單一自白外，共犯之證
          述因前後不一，差異性甚大，亦難資為佐證，是被告所辯尚非不足採信，
          本件又查無其他事證足以佐認被告確有公訴意旨所指之竊盜情事，自應為
          被告庚○○此部分無罪之諭知。
五、至於檢察官同案起訴之被告戊○○、辛○○現正通緝中，擬於通緝到案後另行審
    結，附此敘明。
據上論斷，應依刑事訴訟法第二百九十九條第一項前段、第三百零一條第一項，刑法
第二條第一項前段、第三百四十九條第一項、修正後第四十一條第一項前段，罰金罰
鍰提高標準條例第一條前段、第二條，判決如主文。
本案經檢察官蔡正雄到庭執行職務。
中      華      民      國    九十二    年      六      月      三      日
                                臺灣桃園地方法院刑事第一庭
                                          法  官  陳永來
右正本證明與原本無異。
如不服本判決，應於判決送達後十日內向本院提出上訴狀( 應附繕本 )，上訴於
臺灣高等法院。
                                          書記官  洪明媚
中      華      民      國    九十二    年      六      月      五      日
附論罪科刑依據之法條：
刑法第三百四十九條第一項：
收受贓物者，處三年以下有期徒刑、拘役或五百元以下罰金。
附表（即起訴書附表一編號八）：
┌──┬──────┬────────┬───────────────┐
│起訴│時  間      │地  點          │行  竊  方  式                │
│書原│            │                │              │
│編號│            │                │                              │
├──┼──────┼────────┼───────────────┤
│八  │八十九年三月│國道高速公路中壢│由甲○○、丙○○、庚○○在旁把│
│    │十八日十七時│休息站內        │風，推由己○○、辛○○、戊○○│
│    │許          │                │持客觀上具行凶危險性之六角板手│
│    │            │                │，以破壞車門門鎖之方式（毀損部│
│    │            │                │分未據告訴），進入向秀娥所有之│
│    │            │                │車號ＫＡ─九五六九號自用小客車│
│    │            │                │內，竊取向秀娥所有之身分證、駕│
│    │            │                │照、聯邦商銀提款卡、台灣中小企│
│    │            │                │銀提款卡、郵局提款卡、新竹企銀│
│    │            │                │信用卡、家樂福入場證各一張，以│
│    │            │                │及向純英所有之台灣中小企銀提款│
│    │    │                │卡、台新銀行信用卡各一張、行動│
│    │            │                │電話一具得手。                │
└──┴──────┴────────┴───────────────┘


司法院資訊處製作；財團法人民間司法改革基金會備份。
